【裁判字號】    98,簡上,915
【裁判日期】    990316
【裁判案由】    偽造文書
【裁判全文】
臺灣桃園地方法院刑事判決             98年度簡上字第915號
上  訴  人
即  被  告  乙○○
上列被告因偽造文書案件，不服本院民國98年7 月31日98年度壢
簡字第1712號第一審判決（檢察官聲請簡易處刑案號：98年度偵
字第8044號）後，上訴人提起上訴，本院管轄之第二審地方法院
合議庭判決如下︰
    主  文
上訴駁回。
    理  由
一、本案經本院審理結果，認第一審所為被告乙○○分別於民國
    97年7 月21日、97年8 月7 日各犯行使偽造私文書罪，各處
    有期徒刑三月，如易科罰金，均以新臺幣壹仟元折算壹日，
    並分別宣告附表一編號1 至至9 所示文件上偽造之「甲○○
    」署名、指印，均沒收，附表二編號1 至11所示文件上偽造
    之「甲○○」署名、指印，均沒收。以及就被告所犯上開2
    罪，依數罪併罰，定其應執行刑為有期徒刑5 月，如易科罰
    金，以新臺幣壹仟元折算壹日，並宣告如附表一編號1 至9
    、附表二編號1 至11所示文件上偽造之「甲○○」署名、指
    印，均沒收之判決，其認事用法及量刑均無不當，應予維持
    ，並引用第一審判決書記載之事實、證據及理由（如附件一
    ：本院98年度壢簡字第1712號刑事簡易判決、附件二：臺灣
    桃園地方法院檢察署檢察官聲請簡易判決處刑書98年度偵字
    第8044號）。惟上開第一審判決附表二所示之文件，有部分
    漏未記載，故補充：附表二之編號1 、編號6 及編號7 應分
    別更正為如附表A 之編號1 、編號6 及編號7 所示。
二、本件被告上訴意旨未附理由，僅以被告業已收到判決書，於
    法定期間內提起上訴云云。惟查，原審判決除上開應補充記
    載之事項，係顯然之誤載，應予補充更正外，其認事用法並
    無不當，量刑亦為妥適，上訴人上訴指摘原判決不當，核無
    理由，應予駁回。
三、本件上訴人即被告經合法送達，無正當理由而未於審判期日
    到庭，依刑事訴訟法第371 條規定，爰不待被告到庭陳述，
    逕為判決，附此敘明。
據上論斷，應依刑事訴訟法第455 條之1 第1 項、第3 項、第36
8 條、第371 條、第373 條，判決如主文。
本案經檢察官李安蕣到庭執行職務。
中    華    民    國    99    年    3     月    16    日
                  刑事第九庭  審判長法  官  吳為平
                                    法  官  蘇琬能
                                    法  官  黃立昌
附表A：
┌──┬──────┬──────┬───────┬──────┬───────┐
│編號│犯 罪 時 間 │犯 罪 地 點 │ 文 件 名 稱  │  欄    位  │偽 造 之 署 押│
├──┼──────┼──────┼───────┼──────┼───────┤
│ 01 │97年8 月7 日│桃園縣政府警│第一次警詢筆錄│權利告知受詢│甲○○署名2 枚│
│    │            │察局中壢分局│              │問人欄、受詢│、指印6 枚    │
│    │            │大崙派出所  │              │問人欄、騎縫│              │
│    │            │            │              │處          │              │
├──┼──────┼──────┼───────┼──────┼───────┤
│ 06 │97年8 月7 日│桃園縣政府警│逮捕通知書、權│被通知人簽名│甲○○署名、指│
│    │            │察局中壢分局│利告知單      │捺印欄、被告│印各2 枚      │
│    │            │大崙派出所  │              │知人欄      │              │
├──┼──────┼──────┼───────┼──────┼───────┤
│ 07 │97年8 月7 日│桃園縣觀音鄉│搜索、扣押筆錄│受搜索人欄、│甲○○署名3 枚│
│    │            │藍埔村11鄰49│              │受執行人欄、│、指印5 枚    │
│    │            │-27號2樓    │              │在場人欄、騎│              │
│    │            │            │              │縫處        │              │
└──┴──────┴──────┴───────┴──────┴───────┘
以上正本證明與原本無異。
不得上訴。
                              書記官  張懿昀
中    華    民    國    99    年    3     月    17    日
附件一：本院98年度壢簡字第1712號刑事簡易判決
臺灣桃園地方法院刑事簡易判決        98年度壢簡字第1712號
聲  請  人  臺灣桃園地方法院檢察署檢察官
被      告  乙○○
上列被告因偽造文書案件，經檢察官聲請以簡易判決處刑（98年
度偵字第8044號），本院判決如下：
    主  文
乙○○行使偽造私文書，足以生損害於公眾及他人，處有期徒刑
參月，如易科罰金，以新臺幣壹仟元折算壹日。如附表一編號1
至9 所示文件上偽造之「甲○○」署名、指印，均沒收；又行使
偽造私文書，足以生損害於公眾及他人，處有期徒刑參月，如易
科罰金，以新臺幣壹仟元折算壹日。如附表二編號1 至11所示文
件上偽造之「甲○○」署名、指印，均沒收；應執行有期徒刑伍
月，如易科罰金，以新臺幣壹仟元折算壹日。如附表一編號1 至
9 、附表二編號1 至11所示文件上偽造之「甲○○」署名、指印
，均沒收。
    事實及理由
一、本件犯罪事實引用檢察官聲請簡易判決處刑書所載（如附件
    聲請書）。
二、上揭事實，業據被告乙○○於警詢時坦承不諱，並有如附表
    一、附表二所示之文件暨其上所載「甲○○」之簽名、捺按
    指印、內政部警政署刑事警察局97年9 月10日刑紋字第0970
    135334號函在卷可憑，被告偽造如附表一編號1 至3 、7 至
    9 、附表二編號1 至3 、7 至11所示署押及偽造上開如附表
    一編號4 至6 、附表二編號4 至6 所示私文書以行使，足以
    影響警察機關對於協助偵查犯罪之正確性及「甲○○」本人
    ，足以生損害於公眾及他人。又被告在如附表一編號4 、5
    、附表二編號4 、5 之口卡片偽簽「甲○○」之簽名，有表
    示口卡上所示之人為其本人之用意，在附表一編號6 、附表
    二編號6 所示逮捕通知書上偽造「甲○○」署押，依其內容
    足以表示其係偽以「甲○○」名義，出具證明被冒名人已經
    收受逮捕通知之用意，自均屬刑法第210 條所稱之私文書，
    雖逮捕通知書係警察事先印製，然此不過為便利之措施，被
    告明知其內容，自可決定是否簽署，既仍執意冒名應訊而在
    其上偽造署押，該事先印就之內容即為被告採為自己之一定
    意思表示而為私文書（最高法院93年度台上字第1178號判決
    意旨參照）。故本案除被告之自白外，復有前述之各項補強
    證據，與被告之自白互核足以補強被告自白之真實性，足證
    被告上開任意性自白與事實相符，堪以信實。本件事證明確
    ，被告犯行堪以認定，應依法論科。
三、按刑法上所謂之文書，凡外型為有體物，以視覺感官可見之
    方法記載文書表意人之思想或意思於該有體物上者，均足當
    之。又在事先印妥內容文件預留之簽名欄位下方簽名者，不
    待依據習慣或特約，單從記載之體例及形式客觀視之，即足
    以知悉係表示以簽名者之名義確認他人交付之一定之文件或
    所為之一定行為，當然屬刑法第210 條所稱之私文書。惟該
    「文書」，需具有有體性、文字性、持續性、意思性及名義
    性之要件，而名義性即係該記載足以表彰一定之制作名義人
    ，始可認為係文書，否則若僅為表彰某人簽名意思之署名或
    簽押，並不具有表彰一定制作名義人之名義性存在，該等記
    載即無得認為係刑法上之文書，而只得認為係單純刑法第21
    7 條之偽造署押，併此敘明。
四、本件被告乙○○在附表一編號1 至3 、7 至9 、附表二編號
    1 至3 、7 至11所示警詢筆錄、搜索、扣押筆錄、扣押物品
    目錄表、扣押物品收據/ 無應扣押之物證明書、檢體監管記
    錄表等文書上，雖亦分別有偽造「甲○○」署押 (含簽名及
    捺指印）之行為，惟該等文書被告分別係在「受詢問人」、
    「被通知人」、「受檢者」、「受搜索人」、「受執行人」
    、「在場人」等欄位上簽名，此與在警、偵訊筆錄上簽名同
    ，僅表示以本人簽名之意思在該欄位簽名，並不作為收受該
    等文書之證明，被告此部分所為，應係單純偽造署押，尚無
    構成偽造私文書。次按被告於附表一編號4 至6 、附表二編
    號4 、6 所示警方調閱之口卡片、證明被告本人之採證照片
    、依刑事訴訟法第88條之1 第4 項規定據以製作之逮捕通知
    書，從形式上觀察，被告在口卡片、採證照片空白處、逮捕
    通知書「被通知人」欄內簽名及捺指印，係表示該口卡、採
    證照片上所示之人為其本人之用意，並證明被冒名人已經收
    受逮捕通知書之用意，其後將之交付警方，應成立刑法第21
    6 條、第210 條之行使偽造私文書罪。是核被告所為，係犯
    刑法第216 條、第210 條之行使偽造私書罪及刑法第217 條
    第1 項之偽造署押罪。被告於遭警查獲後，分別在附表一、
    附表二所示時間、地點先後多次偽造署押、私文書及行使偽
    造私文書之行為，無非欲達同一逃避刑責之目的，惟因警詢
    程序可視為單一刑事訴訟程序之數個階段，被告既已冒名應
    訊，當然有自始至終在各階段中偽造署押、私文書及行使偽
    造私文書之意思，顯係基於單一犯意接續為之，侵害以「甲
    ○○」名義所製作文書之公共信用性之單一社會法益並兼及
    刑案偵查正確性此單一國家法益，其各個偽造署押、私文書
    及行使偽造私文書之動作，乃組成整個犯罪行為之一部，時
    間密接，各行為獨立性薄弱，應視為數個舉動的接續施行，
    屬接續之一行為，為接續犯而屬單純一罪。而其接續偽造署
    押中之部分舉動復為偽造私文書之部分行為，其偽造私文書
    之低度行為，為行使偽造私文書之高度行為所吸收，均不另
    論罪。又被告分別於97年7 月21日、97年8 月7 日所犯上開
    罪行間，顯係另行起意犯之，其犯意各別，行為互殊，應分
    論併罰。爰審酌被告冒用被害人「甲○○」名義應訊及偽造
    署押、偽造私文書以行使，影響警察機關對於協助偵查犯罪
    之正確性，並可能使被害人「甲○○」本人無辜受刑事之處
    罰，犯罪情節與所生危害不輕，惟念犯後坦承犯行態度尚佳
    等一切情狀，分別量處如主文所示之刑，並均依刑法第41條
    第1項前段規定，諭知易科罰金之折算標準，以示懲儆。至
    被告於如附表一、附表二所示文件上偽造之「甲○○」名義
    之簽名、指印，應依刑法第219 條之規定宣告均沒收。
五、據上論斷，應依刑事訴訟法第449 條第1 項前段、第3 項、
    第450 條第1 項、第454 條第2 項，刑法第216 條、第210
    條、第217 條第1 項、第219 條、第41條第1 項前段、第51
    條第5 款，刑法時刑法第1 條之1 第1 項、第2 項前段，逕
    以簡易判決處刑如主文。
六、如不服本判決，應於判決送達後10日內，向本院提出上訴狀
    （應附繕本），上訴於本院合議庭。
中    華    民    國    98    年    7     月    31    日
                  刑事第五庭  法  官    潘政宏
 以上正本證明與原本無異。
如不服本判決，應於判決送達後10日內向本院提出上訴狀（應附
繕本）。
                              書記官    林新裕
中    華    民    國    98    年    8     月    4     日
附錄論罪科刑法條：
刑法第217條第1項：
偽造印章、印文或署押，足以生損害於公眾或他人者，處三年以
下有期徒刑。
刑法第210條：
偽造、變造私文書，足以生損害於公眾或他人者，處五年以下有
期徒刑。
刑法第216條：
行使第二百十條至第二百十五條之文書者，依偽造、變造文書或
登載不實事項或使登載不實事項之規定處斷。
附表一：
┌──┬──────┬──────┬───────┬──────┬───────┐
│編號│犯 罪 時 間 │犯 罪 地 點 │ 文 件 名 稱  │  欄    位  │偽 造 之 署 押│
├──┼──────┼──────┼───────┼──────┼───────┤
│ 01 │97年7 月21日│桃園縣政府警│第一次警詢筆錄│權利告知受詢│甲○○署名、指│
│    │            │察局楊梅分局│              │問人欄、受詢│印各2 枚      │
│    │            │新屋分駐所  │              │問人欄      │              │
├──┼──────┼──────┼───────┼──────┼───────┤
│ 02 │97年7 月22日│桃園縣政府警│第二次警詢筆錄│權利告知受詢│甲○○署名、指│
│    │            │察局楊梅分局│              │問人欄、受詢│印各2 枚      │
│    │            │新屋分駐所  │              │問人欄      │              │
├──┼──────┼──────┼───────┼──────┼───────┤
│ 03 │97年7 月22日│桃園縣政府警│第二次警詢筆錄│騎縫處      │甲○○指印9 枚│
│    │            │察局楊梅分局│              │            │              │
│    │            │新屋分駐所  │              │            │              │
├──┼──────┼──────┼───────┼──────┼───────┤
│ 04 │97年7 月22日│桃園縣政府警│甲○○口卡片  │空白處      │甲○○署名、指│
│    │            │察局楊梅分局│              │            │印各1 枚      │
│    │            │新屋分駐所  │              │            │              │
├──┼──────┼──────┼───────┼──────┼───────┤
│ 05 │97年7 月22日│桃園縣政府警│採證照片      │空白處      │甲○○署名、指│
│    │            │察局楊梅分局│              │            │印各1 枚      │
│    │            │新屋分駐所  │              │            │              │
├──┼──────┼──────┼───────┼──────┼───────┤
│ 06 │97年7 月22日│桃園縣政府警│逮捕通知書    │被通知人簽名│甲○○署名、指│
│    │            │察局楊梅分局│              │捺印欄      │印各1 枚      │
│    │            │新屋分駐所  │              │            │              │
├──┼──────┼──────┼───────┼──────┼───────┤
│ 07 │97年7 月21日│桃園縣觀音鄉│搜索、扣押筆錄│受搜索人欄、│甲○○署名4 枚│
│    │            │藍埔村11鄰49│              │受執行人欄、│、指印3 枚    │
│    │            │-27號2樓    │              │在場人欄    │              │
├──┼──────┼──────┼───────┼──────┼───────┤
│ 08 │97年7 月21日│桃園縣觀音鄉│扣押物品目錄表│所有人/持有 │甲○○署名、指│
│    │            │藍埔村11鄰49│              │人/保管人欄 │印各1 枚      │
│    │            │-27號2樓    │              │            │              │
├──┼──────┼──────┼───────┼──────┼───────┤
│ 09 │97年7 月21日│桃園縣政府警│桃園縣政府警察│受檢者姓名欄│甲○○署名2枚 │
│    │            │察局楊梅分局│局楊梅分局檢體│、簽名欄    │、指印1 枚    │
│    │            │新屋分駐所  │監管記錄表    │            │              │
└──┴──────┴──────┴───────┴──────┴───────┘
附表二：
┌──┬──────┬──────┬───────┬──────┬───────┐
│編號│犯 罪 時 間 │犯 罪 地 點 │ 文 件 名 稱  │  欄    位  │偽 造 之 署 押│
├──┼──────┼──────┼───────┼──────┼───────┤
│ 01 │97年8 月7 日│桃園縣政府警│第一次警詢筆錄│權利告知受詢│甲○○署名2 枚│
│    │            │察局中壢分局│              │問人欄、受詢│、指印3 枚    │
│    │            │大崙派出所  │              │問人欄      │              │
├──┼──────┼──────┼───────┼──────┼───────┤
│ 02 │97年8 月7 日│桃園縣政府警│第二次警詢筆錄│權利告知受詢│甲○○署名、指│
│    │            │察局中壢分局│              │問人欄、受詢│印各3 枚      │
│    │            │大崙派出所  │              │問人欄      │              │
├──┼──────┼──────┼───────┼──────┼───────┤
│ 03 │97年8 月7 日│桃園縣政府警│第二次警詢筆錄│騎縫處      │甲○○指印8 枚│
│    │            │察局中壢分局│              │            │              │
│    │            │大崙派出所  │              │            │              │
├──┼──────┼──────┼───────┼──────┼───────┤
│ 04 │97年8 月7 日│桃園縣政府警│甲○○口卡片  │空白處      │甲○○署名、指│
│    │            │察局中壢分局│              │            │印各1 枚      │
│    │            │大崙派出所  │              │            │              │
├──┼──────┼──────┼───────┼──────┼───────┤
│ 05 │97年8 月7 日│桃園縣政府警│採證照片      │空白處      │甲○○署名、指│
│    │            │察局中壢分局│              │            │印各1 枚      │
│    │            │大崙派出所  │              │            │              │
├──┼──────┼──────┼───────┼──────┼───────┤
│ 06 │97年8 月7 日│桃園縣政府警│逮捕通知書    │被通知人簽名│甲○○署名、指│
│    │            │察局中壢分局│              │捺印欄      │印各1 枚      │
│    │            │大崙派出所  │              │            │              │
├──┼──────┼──────┼───────┼──────┼───────┤
│ 07 │97年8 月7 日│桃園縣觀音鄉│搜索、扣押筆錄│受搜索人欄、│甲○○署名、指│
│    │            │藍埔村11鄰49│              │受執行人欄、│印各3 枚      │
│    │            │-27號2樓    │              │在場人欄    │              │
├──┼──────┼──────┼───────┼──────┼───────┤
│ 08 │97年8 月7 日│桃園縣觀音鄉│扣押物品收據/ │空白處      │甲○○署名、指│
│    │            │藍埔村11鄰49│無應扣押之物證│            │印各1 枚      │
│    │            │-27號2樓    │明書          │            │              │
├──┼──────┼──────┼───────┼──────┼───────┤
│ 09 │97年8 月7 日│桃園縣觀音鄉│扣押物品目錄表│所有人/持有 │甲○○署名、指│
│    │            │藍埔村11鄰49│              │人/保管人欄 │印各1 枚      │
│    │            │-27號2樓    │              │            │              │
├──┼──────┼──────┼───────┼──────┼───────┤
│ 10 │97年8 月7 日│桃園縣政府警│桃園縣政府警察│受檢者姓名欄│甲○○署名2 枚│
│    │            │察局中壢分局│局中壢分局檢體│、簽名欄    │、指印1 枚    │
│    │            │大崙派出所  │監管記錄表    │            │              │
├──┼──────┼──────┼───────┼──────┼───────┤
│ 11 │97年8 月7 日│桃園縣政府警│涉嫌毒品案採證│確認後，簽名│甲○○署名、指│
│    │            │察局中壢分局│照片          │捺印欄      │印各1 枚      │
│    │            │大崙派出所  │              │            │              │
└──┴──────┴──────┴───────┴──────┴───────┘
附件二：臺灣桃園地方法院檢察署檢察官聲請簡易判決處刑書
臺灣桃園地方法院檢察署檢察官聲請簡易判決處刑書
                                      98年度偵字第8044號

    被      告  乙○○  男  43歲（民國○○年○月○○日生）
                        住桃園縣觀音鄉○○路23巷3號
                        國民身分證統一編號：Ｚ000000000號
上列被告因偽造文書案件，已經偵查終結，認為宜聲請以簡易判
決處刑，茲將犯罪事實及證據並所犯法條分敘如下：
        犯罪事實
一、乙○○於民國97年7月21日晚間8時30分許，在其當時位在桃
    園縣觀音鄉藍埔村11鄰49之27號2樓，因持有毒品為桃園縣
    政府警察局楊梅分局新屋分駐所（下稱新屋分駐所）警員查
    獲，為逃避刑事追訴，竟自7月21日晚上10時開始，在新屋
    分駐所內接受警員詢問時，基於行使偽造文書、偽造署押之
    犯意，先冒用其胞弟「甲○○」之名應訊，並在如附表1所
    示逮捕通知、警詢筆錄、搜索扣押筆錄、搜索扣押目錄表等
    文件上偽造「甲○○」之署名、指印，後再持以向新屋分駐
    所員警行使，足以生損害於甲○○本人及司法機關對於偵查
    、訴追刑事案件之正確性。
二、乙○○於97年8月7日晚上7時許，再度因違反毒品危害防制
    條例案件，在其上開住處為桃園縣政府警察局楊梅分局大崙
    派出所（下稱大崙派出所）警員查獲，乙○○為逃避刑事追
    訴，竟另行基於行使偽造文書、偽造署押之犯意，自同日晚
    上7時20分許開始，在大崙派出所接受警員詢問時，再次冒
    用其胞弟「甲○○」之名應訊，並在如附表2所示逮捕通知
    、警詢筆錄、搜索扣押筆錄、搜索扣押目錄表等文件上偽造
    「甲○○」之署名、指印，後再持以向大崙派出所員警行使
    ，足以生損害於甲○○本人及司法機關對於偵查、訴追刑事
    案件之正確性。嗣經警方比對乙○○之指紋卡，並通知甲○
    ○至警局說明後，始循線查悉上情。
三、案經桃園縣政府警察局中壢分局報告偵辦。
         證據並所犯法條
一、上開犯罪事實，已據被告乙○○於警詢時坦承不諱，核與被
    害人甲○○於警詢之指訴相符，而經將被告於警詢時所按捺
    之指紋送請內政部警政署刑事警察局比對結果，確認與該局
    建檔之被告指紋相符，但年籍資料不符，疑有冒名之嫌之情
    ，此亦有該局97年9月10日刑紋字第0970135334號函在卷可
    參，並有如事實欄所示之調查筆錄文件在卷可佐，本件事證
    明確，被告犯嫌堪以認定。
二、按被告於犯罪事實欄所示之逮捕通知上偽造「甲○○」之署
    押並捺指印，再持交新屋分駐所及大崙派出所警員，係分別
    用以通知新屋分駐所及大崙派出所警員，均係表示「甲○○
    」已知悉其已遭逮捕一事，此等文書自屬刑法第210條所稱
    之私文書。是核被告於犯罪事實一、二所為，均係犯刑法第
    216條、210條之行使偽造私文書罪及同法第217條第1項之偽
    造署押罪嫌；被告分別於犯罪事實一、二多次在如事實欄所
    示文件上偽造「甲○○」署押及指印，其多次偽造署押均係
    偽造私文書之部分行為，而其偽造私文書進而行使，偽造私
    文書之低度行為復應為行使之高度行為所吸收，均請不另論
    罪；其先、後2次犯行，犯意各別，請予分論併罰，至被告
    偽造「甲○○」之署押，並請依刑法第219條之規定宣告沒
    收。
三、依刑事訴訟法第451條第1項聲請逕以簡易判決處刑。
     此    致
臺灣桃園地方法院
中    華    民    國    98    年    5    月    18    日
                          檢  察  官  蔡 奇 曉
本件證明與原本無異
中    華    民    國    98    年    6    月    16    日
                          書  記  官  吳 逸 萱
收受原本日期98年6月16日
附記事項：
本件係依刑事訴訟法簡易程序辦理，法院簡易庭得不傳喚被告、
輔佐人、告訴人、告發人等出庭即以簡易判決處刑；被告、被害
人、告訴人等對告訴乃論案件如已達成民事和解而要撤回告訴或
對非告訴乃論案件認有受傳喚到庭陳述意見之必要時，請即另以
書狀向簡易法庭陳述或請求傳訊。
所犯法條：
刑法第210條
偽造、變造私文書，足以生損害於公眾或他人者，處5 年以下有
期徒刑。
附表1
 ┌──┬───────────────┬─────────┐
 │編號│  偽造署押、指印所在文件名稱  │  偽  造  數  量  │
 ├──┼───────────────┼─────────┤
 │ 1  │桃園縣政府警察局楊梅分局通知  │「甲○○」署押、指│
 │    │                              │ 印各1枚          │
 ├──┼───────────────┼─────────┤
 │ 2  │新屋分駐所調查筆錄（含蒐證照片│「甲○○」署押、指│
 │    │）                            │ 印各5枚          │
 ├──┼───────────────┼─────────┤
 │ 3  │新屋分駐所搜索、扣押筆錄      │「甲○○」署押、指│
 │    │                              │ 印各5枚          │
 ├──┼───────────────┼─────────┤
 │ 4  │新屋分駐所扣押物品目錄表      │「甲○○」署押、指│
 │    │                              │ 印各1枚          │
 ├──┼───────────────┼─────────┤
 │ 5  │桃園縣政府警察局楊梅分局檢體監│「甲○○」署押、指│
 │    │管紀錄表                      │ 印各1枚          │
 └──┴───────────────┴─────────┘
附表2
 ┌──┬───────────────┬─────────┐
 │編號│  偽造署押、指印所在文件名稱  │  偽  造  數  量  │
 ├──┼───────────────┼─────────┤
 │ 1  │大崙派出所通知                │「甲○○」署押、指│
 │    │                              │ 印各1枚          │
 ├──┼───────────────┼─────────┤
 │ 2  │大崙派出所調查筆錄（含蒐證照片│「甲○○」署押7枚 │
 │    │）                            │、指印14枚        │
 ├──┼───────────────┼─────────┤
 │ 3  │大崙派出所搜索、扣押筆錄      │「甲○○」署押、指│
 │    │                              │ 印各4枚          │
 ├──┼───────────────┼─────────┤
 │ 4  │桃園縣政府警察局中壢分局檢體監│「甲○○」署押、指│
 │    │管紀錄表                      │ 印各1枚          │
 └──┴───────────────┴─────────┘

司法院資訊處製作；財團法人民間司法改革基金會備份。
